【裁判字號】    92,易,44
【裁判日期】    920307
【裁判案由】    毒品危害防制條例
【裁判全文】
台灣苗栗地方法院刑事判決                            九十二年度易字第四四號
    公  訴  人  臺灣苗栗地方法院檢察署檢察官
    被      告  甲○○
右列被告因毒品危害防制條例案件，經檢察官提起公訴（九十二年度偵字第一九號）
，本院判決如左：
    主  文
甲○○連續施用第二級毒品，累犯，處有期徒刑捌月。
    事  實
一、甲○○前因違反麻醉藥品管理條例，於民國八十六年一月三十一日經台灣新竹地
    方法院判處有期徒刑六月確定，於同年十二月十三日縮短刑期執行完畢。其又因
    施用毒品案件，送觀察、勒戒後，認無繼續施用毒品之傾向，於八十八年十月十
    一日經本院以八十八年度訴緝字第八號為免刑判決嗣經確定。復因二犯施用毒品
    案件，經觀察、勒戒後，認有繼續施用毒品之傾向，再由本院裁定送強制戒治（
    後經裁定停止戒治交付保護管束，於九十年十一月三日期滿），並由臺灣苗栗地
    方法院檢察署檢察官以八十九年度毒偵緝字第四三六號（施用第二級毒品安非他
    命部分）聲請簡易判決處刑，及八十九年度毒偵字第二二七八號（施用第一級毒
    品海洛因部分）提起公訴，於九十年四月二十日及同年四月二十三日，分別經本
    院及臺灣高等法院臺中分院以九十年度易字第九六號、九十年度訴字十五號及九
    十年度上訴字第五八七號判處有期徒刑六月及一年確定。詎甲○○猶不知悔改，
    於受前開免刑判決及判處徒刑確定後五年內，再基於施用第二級毒品安非他命之
    概括犯意，於九十一年十一月五日晚上九時許左右（起訴書誤載為同年十一月間
    ，應予更正），在其苗栗縣苗栗市○○路不詳門牌之不詳真實姓名朋友租屋處，
    因三日後即將入獄執行上述徒刑，心情鬱悶，遂以第二級毒品安非他命放在鋁箔
    紙上點火加熱燒烤之方式，施用安非他命一次。因久未施用安非他命而感不適，
    乃停止施用。然在該次施用完畢後約十分鐘，甲○○又思及二個幼子無人照料，
    心情仍然無法平復，遂承上述之概括犯意，再以前述方法施用第二級毒品安非他
    命一次。施用後將上述施用器具鋁箔紙予以丟棄。嗣於九十一年十一月八日甲○
    ○另案入監服刑時，經臺灣臺中監獄苗栗分監即台灣苗栗看守所採尿送驗結果呈
    甲基安非他命陽性反應因而查獲。
二、案經台灣苗栗看守所報請臺灣苗栗地方法院檢察署檢察官偵查起訴。
    理  由
一、右開犯罪事實業經被告甲○○自白不諱，並有台灣苗栗看守所九十一年十二月二
    十三日苗所政字第０九一０００三七八八號函暨所附中山醫學大學附設醫院藥物
    濫用檢測中心九十一年十二月九日尿液檢驗報告各一件附卷可稽。又被告前因施
    用毒品案件，送觀察、勒戒後，認無繼續施用毒品之傾向，於八十八年十月十一
    日經本院以八十八年度訴緝字第八號為免刑判決嗣經確定。復因二犯施用毒品案
    件，經觀察、勒戒後，認有繼續施用毒品之傾向，再由本院裁定送強制戒治（後
    經裁定停止戒治交付保護管束，於九十年十一月三日期滿），並由臺灣苗栗地方
    法院檢察署檢察官以八十九年度毒偵緝字第四三六號（施用第二級毒品安非他命
    部分）聲請簡易判決處刑，及八十九年度毒偵字第二二七八號（施用第一級毒品
    海洛因部分）提起公訴，於九十年四月二十日及同年四月二十三日，分別經本院
    及臺灣高等法院臺中分院以九十年度易字第九六號、九十年度訴字十五號及九十
    年度上訴字第五八七號判處有期徒刑六月及一年確定等情，有臺灣苗栗地方法院
    檢察署上述起訴書、聲請簡易判決處刑書、本院前開判決書、臺灣高等法院被告
    全國前案紀錄表、臺灣苗栗地方法院檢察署刑案資料查註紀錄表各一件在卷可佐
    ，足證前開被告自白與事實相符，應可採信。被告復於五年內三犯本件施用第二
    級毒品之罪，其事證明確，犯行可堪認定。
二、
（一）按安非他命為毒品危害防制條例第二條第二項第二款所定之第二級毒品。本件
      被告前因施用毒品，先後經法院為免刑判決及判處罪刑確定在案，復於五年內
      三犯施用第二級毒品安非他命，核其所為係犯毒品危害防制條例第十條第二項
      之施用第二級毒品罪。其施用第二級毒品前後非法持有第二級毒品安非他命之
      低度行為，分別為施用上開第二級毒品之高度行為所吸收，均不另論罪。
（二）又按連續犯之成立，除主觀上須基於一個概括之犯意外，客觀上須先後數行為
      ，逐次實施而具連續性，侵害數個同性質之法益，其每一前行為與次行為，依
      一般社會健全觀念，在時間差距上，可以分開，在刑法評價上，各具獨立性，
      每次行為皆可獨立成罪，構成同一之罪名，始足當之；如數行為於同時同地或
      密切接近之時地實施，侵害同一之法益，各行為之獨立性極為薄弱，依一般社
      會健全觀念，在時間差距上，難以強行分開，在刑法評價上，以視為數個舉動
      之接續施行，合為包括之一行為予以評價，較為合理，則屬接續犯，而為包括
      之一罪，最高法院八十六年台上字第三二九五號判例著有明文。本件被告其先
      後二次施用第二級毒品安非他之犯行，時間密接，方法相同，所犯為構成要件
      相同之罪名，顯係基於概括犯意而為，且二次施用行為間相隔十分鐘，依一般
      社會健全觀念，在時間差距上，可以分開，在刑法評價上，各具獨立性，每次
      行為皆可獨立成罪，構成同一之罪名，故應依連續犯以一罪論，並加重其刑。
（三）查被告前因違反麻醉藥品管理條例，於八十六年一月三十一日經台灣新竹地方
      法院判處有期徒刑六月確定，於同年十二月十三日縮短刑期執行完畢，有卷附
      臺灣高等法院被告全國前案紀錄表、臺灣苗栗地方法院檢察署刑案資料查註紀
      錄表可佐。其於前案徒刑執行完畢後五年內再犯本件施用第二級毒品罪，為累
      犯，應遞予加重其刑。
（四）爰審酌被告非法施用第二級毒品安非他命，對個人身心戕害甚鉅，且前因施用
      毒品案件，經觀察、勒戒後，分經本院為免刑判決及判處罪刑確定在案，又三
      犯本件施用毒品犯行，顯未因前所受之觀察、勒戒、科刑處分而決心戒除，暨
      其施用動機、施用安非他命二次、犯後坦承犯行態度良好等一切情狀，量處如
      主文所示之刑，以資懲儆。
據上論斷，應依刑事訴訟法第二百九十九條第一項前段，毒品危害防制條例第十條第
二項，刑法第十一條、第五十六條、第四十七條，判決如主文。
本案經檢察官陳傳宗到庭執行職務。
中      華      民      國    九十二    年      三      月      七      日
                                  臺灣苗栗地方法院刑事第二庭
                                          法  官  詹  日  賢
右正本證明與原本無異
如不服本判決，應於判決送達後十日內，向本院提起上訴狀（須附繕本），上訴於臺
灣高等法院臺中分院。
                                          書記官
中      華      民      國    九十二    年      三      月      七      日
附錄所犯法條
毒品危害防制條例第十條第二項：
二、施用第二級毒品者，處三年以下有期徒刑。


司法院資訊處製作；財團法人民間司法改革基金會備份。
